【裁判字號】    96,訴,1759
【裁判日期】    970829
【裁判案由】    違反毒品危害防制條例
【裁判全文】
臺灣臺南地方法院刑事判決              96年度訴字第1759號
公  訴  人  臺灣臺南地方法院檢察署檢察官
被      告  丙○○
                      號
                    現因另案於臺灣臺南監獄執行中
選任辯護人  洪梅芬律師
            李季錦律師
            涂欣成律師
上列被告因違反毒品危害防制條例案件，檢察官認與本院96年度
訴字第105號被告被訴意圖販賣而持有第一級毒品案件為相牽連
案件，而追加起訴（96年度偵字第16529號），並於審判期日以
言詞追加起訴（97年7月16日審判筆錄），本院判決如下：
    主  文
丙○○無罪。
    理  由
一、公訴意旨略以：丙○○基於販賣第一級毒品之犯意，自民國
    94年10月間某日起，向姓名、年籍不詳之成年人，販入第一
    級毒品海洛因後，在臺南縣新營市○○街134巷42號住處，
    將販入之海洛因以小刀分裝成小包裝，並以0000000000號、
    0000000000號、0000000000號等行動電話，作為販賣海洛因
    之聯絡工具。嗣於：
    (1)自94年10月下旬某日起，至95年4月間某日止，乙○○撥
      打電話予丙○○購買海洛因，丙○○與之確定欲購買之數
      量、金額及交貨地點後，乙○○即騎乘車牌號碼NUX-586
      號機車；丙○○或走路，或騎乘車牌號碼LUS-379號機車
      ，在臺南縣新營市○○街附近、臺南縣新營市○○街「濟
      安宮」附近等處，將海洛因以新臺幣（下同）1萬5000元
      至1000元不等之價格賣予乙○○施用。（其中將半錢海
      洛因，以1萬5000元之價格賣予乙○○1次。將7或8小包
      海洛因，以6000元或7000元之價格，賣予乙○○約10餘次
      。將4小包海洛因，以3000元之價格，賣予乙○○1次。
      將1小包海洛因，以1000元之價格，賣予乙○○約5次）
      。
    (2)於95年2月10日下午5時19分許，丁○○以其0000000000號
      行動電話撥打0000000000號行動電話予丙○○，告知欲向
      丙○○購買1000元海洛因，丙○○旋與丁○○相約在「濟
      安宮」前停車場交易，丁○○依約前往後，丙○○即將1
      小包海洛因，以1000元之價格，賣予丁○○施用。
    嗣於95年2月11日中午12時許，為新營憲兵隊人員持臺灣臺
    南地方法院法官核發之搜索票至臺南縣新營市○○街134巷
    42號丙○○住處搜索，在丙○○身上起出海洛因57小包（毛
    重約18.89公克）、小刀3支及0000000000號、000000000 0
    號、0000000000號行動電話3支；在其妻施沈雪鳳身上起出
    丙○○寄藏之海洛因14小包（毛重約6.52公克），因認被告
    涉有毒品危害防制條例第4條第1項之販賣第一級毒品罪嫌。
二、按犯罪事實應依證據認定之，無證據不得認定犯罪事實；不
    能證明被告犯罪者，應諭知無罪之判決，刑事訴訟法第154
    條第2項、第301條第1項定有明文。又所謂認定犯罪事實之
    證據，係指足以認定被告確有犯罪行為之積極證據而言，苟
    未能發現相當證據，或證據不足為不利於被告事實之認定時
    ，即應為有利於被告之認定，更不必有何有利之證據，亦不
    能以推測或擬制之方法，以為裁判基礎，最高法院29年度上
    字第3105號、40年度臺上字第86號、56年度臺上字第807號
    判例意旨可資參照。又「認定犯罪事實所憑之證據，雖不以
    直接證據為限，間接證據亦包括在內；然而無論直接或間接
    證據，其為訴訟上之證明，須於通常一般之人均不致有所懷
    疑，而得確信其為真實之程度者，始得據為有罪之認定，倘
    其證明尚未達到此一程度，而有合理之懷疑存在時，事實審
    法院復已就其心證上理由予以闡述，敘明其如何無從為有罪
    之確信，因而為無罪之判決，尚不得任意指為違法。」、「
    檢察官對於起訴之犯罪事實，應負提出證據及說服之實質舉
    證責任，倘其所提出之證據，不足為被告有罪之積極證明，
    或其指出之證明方法，無從說服法院以形成被告有罪之心證
    ，基於無罪推定之原則，自應為被告無罪判決之諭知。」，
    亦經最高法院著有76年臺上字第4986號、92年臺上字第128
    號判例意旨可參。
三、證據能力之判斷：
(一)、有證據能力部分：
  1.按被告以外之人於審判外之陳述，雖不符前四條之規定，而
    經當事人於審判程序同意作為證據，法院審酌該言詞陳述或
    書面陳述作成時之情況，認為適當者，亦得為證據。當事人
    、代理人或辯護人於法院調查證據時，知有第159條第1項不
    得為證據之情形，而未於言詞辯論終結前聲明異議者，視為
    有前項之同意，刑事訴訟法第159條之5定有明文。證人乙○○、丁○○於警詢時之陳述，被告及其選任辯護人均未爭執
    其證據能力，亦未於本案言詞辯論終結前對證據能力聲明異
    議，依上開規定，視為被告及其選任辯護人同意作為證據，
    且經本院審酌該等言詞陳述作成時之情況及證據取得過程等
    節，認亦適宜作為證據，自得為被告裁判基礎之證據資料。
  2.卷附新營憲兵隊搜索扣押筆錄及扣押物品目錄表，係警員依
    法執行搜索扣押時而為之紀錄兼證明文書，性質上為公務員
    職務上所製作之紀錄文書，且無證據可認有何顯不可信之情
    況，依刑事訴訟法第159條之4第1款之規定，自有證據能力
    。至法務部調查局95年4月7日調科壹字第200006146、00000
    0000號鑑定通知書各1份，係屬該局執行毒品鑑定公務所出
    具之書面鑑定報告，性質上雖亦為被告以外之人於審判外之
    書面陳述，屬於傳聞證據，然依據刑事訴訟法第159條之立
    法理由及同法第206條、第208條第1項之規定，自得為證據
    ，況被告及其選任辯護人於準備程序時就此部分證據之證據
    能力表示不予爭執，截至本件辯論終結時止，復未聲明異議
    ，是可認上開鑑定書具有證據能力。
  3.本件所有扣案證物，係經偵辦警員依法定程序合法搜索扣押
    ；另卷附之蒐證光碟及翻拍照片6張，均係以機械（攝影機
    及照相機）方式所留存之影像，並非依憑人之記憶再加以轉
    述而得，均非供述證據，殊無傳聞證據排除法則之適用，復
    無證據顯示係公務員違背法定程序或經偽造、變造所取得，
    且核以該蒐證光碟及照片與檢察官主張之事實並非顯然無關
    聯性，自均有證據能力。
(二)、無證據能力部分：
    證人丁○○於97年3月17日之偵訊筆錄，本院認為無證據能力
    ，理由如下：
  1.按傳喚證人，應用傳票；傳票，於偵查中由檢察官簽名，審
    判中由審判長或受命法官簽名，刑事訴訟法第175條第1項、
    第3項分別定有明文。次按檢察官之職權如左：一、實施偵
    查、提起公訴、實行公訴、協助自訴、擔當自訴及指揮刑事
    裁判之執行。二、其他法令所定職務之執行，法院組織法第
    60條亦定有明文。上開規定為我國刑事訴訟法採取「控訴原
    則」之體現。於公訴案件之情形，所謂控訴原則，即國家刑
    罰權分由審檢兩個不同之機關擔任，審檢分立，彼此獨立，
    各有所司，不容混淆。刑事程序分為偵查、審判兩階段，由
    檢察官主導偵查程序，檢察官依偵查所得之事證，認為被告
    之犯行很可能獲致有罪判決時，即行終結偵查程序而提起公
    訴，進入審判階段。在審判階段由審方（法官）、控方（檢
    察官）、辯方（被告及其辯護人）三方組成，檢察官此時之
    角色為到庭實行公訴，陳述起訴要旨，向法官及被告及其辯
    護人說明何以起訴被告及提出其所憑之事證，並就事實與法
    律爭點與辯方進行言詞辯論，法官則立於公正客觀之立場，
    指揮審判程序之進行，並依據審判程序調查證據所得之心證
    ，對被告做出判決。從而，檢察官於偵查程序終結將被告提
    起公訴後，案件即繫屬於法院，此後檢察官對已起訴之案件
    ，其角色即由原先之實施偵查轉為實行公訴，亦即針對已起
    訴之案件，檢察官原則上即不得再實行偵查作為。例如檢察
    官在偵查階段為調查被告是否有犯罪嫌疑，得傳喚證人到庭
    證述，然於提起公訴後，即應由法官主持之審判庭進行傳喚
    證人到庭之程序，檢察官若認為有傳喚證人之必要，應於準
    備程序中聲請法院調查證據，再由法院依法傳喚證人於公開
    法庭進行詰問證人之調查程序，此為法院於審判程序中就「
    人證」為調查之法定程序（參見刑事訴訟法第163條第1項、
    第175條第1項、第166條第1項）。
  2.經查，檢察官就本件被告販賣第一級毒品海洛因之案件，於
    96年12月5日提起公訴，於同年月7日繫屬於本院後，即進入
    審判程序，此後之調查證據程序，除法律另有規定之外，原
    則上應由法院於公開之審判庭進行。依據上開刑事訴訟法第
    175條第1項、第3項之規定，傳喚證人，審判中應由審判長
    或受命法官簽名發傳票為之，檢察官自不得於審判中逕行傳
    喚證人。本件檢察官於案件繫屬於本院進入審判程序後之97
    年3月17日自行簽發傳票傳喚證人丁○○，即屬違反上開刑
    事訴訟法第175條第3項之規定，已違反審判程序中就「人證
    」為調查之法定程序。
  3.次按除法律另有規定外，實施刑事訴訟程序之公務員因違背
    法定程序取得之證據，其有無證據能力之認定，應審酌人權
    保障及公共利益之均衡維護，刑事訴訟法第158條之4定有明
    文。對於違返法定程序所取得之證據，為兼顧程序正義及發
    現實體真實，應由法院於個案審理中，就個人基本人權之保
    障及社會安全之維護，依比例原則及法益權衡原則，予以客
    觀之判斷，亦即應就（一）違背法定程序之情節。（二）違
    背法定程序時之主觀意圖。（三）侵害犯罪嫌疑人或被告權
    益之種類及輕重（即程序之違反是否有緊急或不得已之情形
    ）。（四）犯罪所生之危險或實害。（五）禁止使用證據對
    於預防將來違法取得證據之效果。（六）偵審人員如依法定
    程序，有無發現該證據之必然性。（七）證據取得之違法對
    被告訴訟上防禦不利益之程度等情狀予以審酌，以決定應否
    賦予證據能力，最高法院90年度臺上字第66587號、91年臺
    上字第5653號、91年臺上字第2574號、93年度臺上字第644
    號著有判決可資參照。
  4.查本件檢察官就本件被告販賣第一級毒品海洛因之案件，於
    提起公訴進入審判程序後，仍自行簽發傳票傳喚證人丁○○
    ，即屬違反上開刑事訴訟法第175條第3項之規定，已違反審
    判程序中就「人證」為調查之法定程序。上開刑事訴訟法第
    175條之3之所以規定於審判程序中證人應由審判長或受命法
    官傳喚，係為確保證人於審判程序中於公開法庭中進行調查
    ，用以維護被告於刑事訴訟程序之在場權及對證人之對質詰
    問權，此乃刑事訴訟採取公開審理原則之體現。雖被告販賣
    第一級毒品對於社會秩序、國民之健康均有相當之影響，然
    被告是否確涉有販賣毒品之犯行，必須於檢察官起訴後於審
    判程序中進行證據之調查，將證據方法予以公示，並由檢辯
    雙方進行事實上及法律上之辯論，始能就被告是否有罪進行
    終局之認定，此即被告所享有之憲法第16條之「訴訟權」。
    本件檢察官於審判程序中自行進行對於證人丁○○之訊問，
    自已侵害被告之訴訟權，且若檢察官於審判程序中發現有調
    查證據之必要，即可聲請法院進行調查，並無事證顯示當時
    確有緊急或不得已之情形，致使檢察官必須即時訊問證人丁○○。故本院認倘若允許前開違反刑事訴訟法之訊問而取得
    之偵訊筆錄得為證據使用，可能使前揭法律相關保護人民訴
    訟權之規範空洞化，故應排除此項違法取得之證據。故認本
    件違法取得之證人丁○○於97年3月17日之偵訊筆錄不得採
    為證據，即不得作為本件認定被告犯行之依據。
四、實體事實之認定（即本院認定被告無罪之理由）
(一)、公訴意旨認被告涉有販賣第一級毒品罪嫌，係以被告之供述
    、證人乙○○、丁○○之證述、扣案之海洛因71包、小刀3
    支、及門號0000000000、0000000000、0000000000號行動電
    話3支、蒐證光碟1片及翻拍照片6張、中華電信資料查詢表1
    紙，為其主要論據。訊據被告對於於上揭時地為警搜索查獲
    其身上小包白粉57包，經法務部調查局鑑定結果其中56包為
    第一級毒品海洛因，另一包無毒品反應，以及在其妻沈雪鳳
    身上扣得白粉14包，均為被告所有交由其妻保管，且均為第
    一級毒品海洛因之事實，以及扣案之行動電話3支、小刀3支
    均為被告所有之事實均不爭執，並有上開毒品及行動電話、
    小刀扣案，以及法務部調查局95年4月7日調科壹字第
    200006146、000000000號鑑定通知書各1份在卷可稽（見本
    院96年度訴字第105號卷第13、42頁），此部分之事實應堪
    認定。惟被告始終否認有販賣第一級毒品海洛因予乙○○、
    丁○○之犯行，辯稱：伊不確定是否認識乙○○，但伊不認
    識丁○○，檢方提出之蒐證照片僅照到背影，伊不能確定照
    片中之人是否伊本人等語；被告之選任辯護人稱：證人乙○○、丁○○在另案施用毒品案件中經檢察官起訴認定被告施
    用毒品之時間，均與本件檢察官起訴認定向被告購買毒品之
    時間不相符，證人乙○○之證述不可採信，由照片無法看出
    被告與證人係在交談或是在交易毒品等語。
(二)、按施用毒品者指稱其向某人買受毒品之證詞，不得作為有罪
    判決之唯一證據，仍須調查其他必要之證據，以察其是否與
    事實相符；蓋毒品買受者之指證，其憑信性於通常一般人已
    有所懷疑，尚難確信其為真實之程度，況依毒品危害防制條
    例第17條之規定，其供出毒品來源因而破獲者，復得減輕其
    刑，則其指證之真實性猶有疑慮，是施用毒品者之指證，其
    真實性有待其他必要證據加以補強。所謂必要之補強證據，
    固不以證明販賣毒品犯罪構成要件之全部事實為必要，但以
    與施用者之指證具有相當之關聯性為前提，其經與施用者之
    指證綜合判斷，已達於確信其為真實之程度者，始得為有罪
    之認定。向為本國實務通說見解（最高法院93年台上字第
    1147號、94年度台上字第2033號判決參照）。
(三)、關於販賣予乙○○部分：
  1.證人乙○○於本院97年7月16日審理時到庭證述，於檢察官
    為主詰問時稱，其於94年10月間開始向被告買毒品，約隔半
    年後再跟被告買，94年以後共向被告購買15次以上，金額為
    每次1000元、2000元、6000元、7000元、15000元不等，最
    後一次何時購買忘記了，好像是95年11、12月左右，購買之
    次數為94年10月份買5、6次，每次約6、7000元，11月份買1
    次15000元，12月份次數忘記，95年1月間買5、6次各約1000
    元或2000元，2月間5、6次，金額1000元、2000元、6000元
    、7000元均有，95年3月間買5、6次，金額1000元、2000元
    、5000元、6000元，95年4月間買3、4次等語（見本院卷第
    169頁至171頁），上開證述其中即有矛盾。證人先稱其自94
    年10月間向被告購買毒品海洛因後，約隔半年再向被告購買
    ，則推算證人應係於95年3、4月始再行向被告購買，然證人
    卻又稱其於94年11月、12月、95年1月、2月間均有向被告購
    買，顯然就其於94年11月至95年2月是否有向被告購買海洛
    因之事實，前後所述即有矛盾。又於該次審理期日被告之選
    任辯護人為反詰問時，就證人所述上開矛盾之處再向證人確
    認，證人乙○○則改口稱，剛才回答檢察官說94年10月、95
    年1月、95年2月都有跟被告買，是記錯了，95年1、2月沒有
    向被告買等語（見本院卷第173頁）；嗣於於本院受命法官
    及審判長對證人為續行訊問時，證人先稱其第一次跟最後一
    次係何時向被告購買毒品，均已忘記，嗣稱於其入監前有7
    、8個月沒有向被告拿毒品（見本院卷第177、181頁），則
    以證人乙○○係於96年4月11日入監執行毒品案件（參見卷
    附台灣高等法院被告前案紀錄表）推算，若證人所述於其入
    監前7、8個月未向被告拿毒品係屬實，則推算證人乙○○最
    後一次向被告拿毒品之時間約係於95年7、8月間，而此部分
    證述與證人前開於檢察官為主詰問時所稱最後一次向被告購
    買海洛因是於95年11、12月左右，又不相符。綜觀證人乙○○於本院審理期日就其向被告購買海洛因之時間，即有有上
    述之前後矛盾之處。
  2.又證人乙○○於偵訊中具結證稱，先稱其於93年間認識被告
    即向被告買毒品，到被告於95年2月被憲調組查獲之後即未
    再向被告買，嗣又稱正式開始向被告買是從94年10月間起，
    最後一次在95年4月間等語（見96年度偵字第16529號卷第
    41、42頁，96年11月23日偵訊筆錄），證人乙○○不但於同
    次偵訊中前後證述不相符，且與本院審理時證述之內容亦不
    相符。
  3.次查，關於證人乙○○向被告購買海洛因之次數及金額方面
    ，證人乙○○先於偵查中稱，自94年10月間陸續向被告買海
    洛因，買15000元的有1次，6、7000元的有10幾次，1000元
    的有4、5次，最後一次在95年4月間等語（見96年度偵字第
    16529號卷第41、42頁，96年11月23日偵訊筆錄）；嗣於本
    院審理時於檢察官為主詰問時稱，94年以後共向被告購買15
    次以上，94年10月份買5、6次約6、7000元，11月份買1次
    15000元，12月份次數忘記，95年1月間買5、6次各約1000元
    、2000元，2月間5、6次，金額1000、2000、6000、7000元
    均有，95年3月間買5、6次，金額1000元、2000元、5000元
    、6000元，95年4月間買3、4次（見本院卷第169至171頁）
    ；復於被告辯護人為反詰問時改稱95年1、2月沒有向被告買
    （見本院卷第173頁）；再於本院受命法官續行訊問時稱，
    15000元好像有1、2次，1000元5、6次，2000元3、4次，
    3000元2次，沒有5000元，7000元5、6次等語（見本院卷第
    177、178頁）。綜觀上述證人乙○○所證稱向被告購買海洛
    因之次數及金額，自偵查至本院審理時之數次供述，均不相
    符。
  4.又公訴意旨認證人乙○○向被告購買第一級毒品海洛因之時
    間為94年10月至95年4月間，然該段時間證人乙○○並無施
    用毒品海洛因遭偵查及判刑之紀錄（見卷附台灣高等法院被
    告前案紀錄表）。證人乙○○雖曾於95年9月13日經警查獲
    施用海洛因，然其於當日警詢中稱，自95年6月底某日12時
    許在台南縣柳營鄉八翁村八老爺50號路旁施用第一級毒品海
    洛因，最後一次在95年8月28日16時許，所施用之海洛因係
    向綽號「明仔」之男子購買等語（見台南縣警察局麻豆分局
    南縣麻警偵字第09510012258號卷第2、3頁），嗣於該施用
    毒品案件偵查及審理時均稱，自95年8月中旬開始施用，最
    後1次是95年9月底（見台南地檢署95年度毒偵字第1947號卷
    第7頁、本院95年度訴字第1740號卷第18頁）。證人於上開
    施用毒品案件時供稱之施用毒品時間為95年8月至9月間，毒
    品來源係綽號「明仔」之男子等情，與證人乙○○於本件偵
    查及審理時所證述向被告購買海洛因之時間均不相符，則證
    人乙○○上開施用毒品案件，自不足以作為證人乙○○於本
    件所為證述之補強證據。
  5.經本院勘驗扣案之蒐證光碟內容，第一段部分有兩位騎乘摩
    托車者併停在車道上，左邊機車車牌號碼隱約可看出為
    L**-*7*，右邊車牌號碼可看出為***-5**，左側的騎士身穿
    淺灰色夾克，頭戴淺色棒球帽，右側的騎士頭戴白色半罩式
    安全帽，身穿深色外套，左側的騎士交了某不詳的物品給右
    側的騎士。在新營市濟安宮前右邊的騎士車牌號碼為
    ***-586，與一位頭戴安全帽的女士交談，並抽煙，該女性
    把機車騎士手上的煙丟掉（見本院97年1月30日勘驗筆錄，
    本院卷第57、58頁）。經查，證人乙○○於本院審理時證稱
    ，其跟被告購買海洛因時所使用之交通工具為機車，車號後
    面是586（見本院卷第171頁），且被告95年2月11日警詢時
    坦承上開光碟之翻拍照片6張中均為伊本人（見新營憲兵隊
    憲新字第0950000050號影卷），雖被告於本院審理時改稱照
    片中之人無法確定為被告本人云云，然上開警詢筆錄既係出
    於被告之自由意志而製作，自堪予採信，被告事後翻異前辭
    ，則不足採。從而，上開2位機車騎士中騎乘***-586者（即
    右側騎士）為證人乙○○，另一位（左側騎士）則為被告。
    而上開光碟內容雖顯示被告交了某不詳的物品給證人乙○○
    ，然該物品是否確為毒品，被告與證人乙○○是否確係在交
    易毒品，則無從認定。復參以司法警察若發覺現行犯，或有
    客觀事實足可疑為犯罪者，即可依據刑事訴訟法之規定對行
    為人進行逮捕或逕行拘提，惟證人即當日進行蒐證攝影之台
    南縣新營憲兵隊調查官甲○○證稱，該照片中的人當時是在
    交換東西。但因距離太遠，所以沒有辦法確認是在交易毒品
    等情（見本院卷第192頁），而蒐證當日警察並未當場對被
    告進行逮捕或逕行拘提，而係事後於95年2月11日持本院法
    官核發之搜索票至被告住處搜索後再以持有第一級毒品之現
    行犯加以逮捕（見卷附逮捕通知書），益證蒐證當日在場之
    司法警察亦無法確認被告與證人乙○○正在進行第一級毒品
    海洛因之交易行為。上開蒐證光碟及翻拍照片之內容既不足
    以認定係被告販賣第一級毒品海洛因予證人乙○○之行為，
    自不能作為證人乙○○之證述之補強證據。
  6.綜上所述，證人乙○○於偵查中及本院審理時，雖均證稱曾
    向被告購買第一級毒品海洛因，然對於購買之時間、次數、
    金額等細節，則有上述前後反覆、矛盾之瑕疵，而難以憑信
    。且檢察官所提出之蒐證光碟及翻拍照片亦不足以認定係被
    告與證人乙○○交易毒品之畫面，而無法作為補強證據。從
    而，於僅憑上開證人乙○○帶有瑕疵之證詞為唯一證據，別
    無其他補強證據之情形下，實無從據以認定被告確實有販賣
    第一級毒品海洛因予乙○○之犯行。
(四)、關於販賣予丁○○部分：
  1.證人丁○○於本院審理時具結證稱，其不認識被告，雖聽過
    綽號「阿草」之人，但未曾見過被告，亦未曾持手機號碼
    0000000000打給被告，其曾出資2次，每次1000元，由友人
    李明德出面購買海洛因，李明德曾向其借用上開手機打電話
    給綽號「阿草」之人，但是否在95年2月10日打的其已記不
    清楚，是聽到朋友在電話中叫「阿草」，其跟李明德去拿毒
    品時李明德都在菜市場門口就放其下來，由李明德進去拿，
    其未曾親自由在庭被告丙○○手上拿過第一級毒品海洛因，
    亦沒有見過被告丙○○等語（見本院卷第181至189頁）。由
    證人上開證述內容，其未曾親自向被告購買海洛因，亦未曾
    見過被告，僅係由其友人李明德出面向綽號「阿草」之人購
    買等情，無法認定被告確有販賣海洛因予證人丁○○之事實
    。
  2.又公訴意旨認證人丁○○向被告購買第一級毒品海洛因之時
    間為95年2月10日，然該段時間證人丁○○並無施用毒品海
    洛因遭偵查及判刑之紀錄（見卷附台灣高等法院被告前案紀
    錄表）。證人丁○○雖曾於95年8月2日經警查獲施用海洛因
    ，然其於當日警詢中稱，其於95年8月1日晚上睡覺前施用毒
    品，每天施用1次，是在一間電動玩具店裏跟一個綽號叫「
    小胖」的男子取得，每次都以1000元拿1小包等語（見新營
    憲兵隊憲新字第0950000235號卷第3頁），嗣於該施用毒品
    案件偵查及審理時均稱，自95年7月初至95年8月1日止施用
    第一級毒品海洛因等語（見台南地檢署95年度營毒偵字第
    282號卷第7頁95年8月2日偵訊筆錄、本院95年度訴字第1417
    號卷第36頁95年10月23日審判筆錄）。證人丁○○於上開施
    用毒品案件時供稱之施用毒品時間為95年7月初至8月1日，
    毒品來源係綽號「小胖」之男子等情，與檢察官所認定之事
    實均不相符，則證人丁○○上開施用毒品案件，自不足以作
    為證明被告販賣海洛因之證據。
(五)、綜上所述，被告上開被訴販賣海洛因予乙○○、丁○○之犯
    行，公訴人所提出之證據及指出之證明方法，尚不足為被告
    有罪之證明，或說服本院形成被告為有罪之心證。此外，復
    查無其他積極證據足資證明被告確有上開公訴人所指犯行，
    依法應諭知無罪之判決。
據上論斷，應依刑事訴訟法第301條第1項，判決如主文。
本案經檢察官戊○○到庭執行職務。
中    華    民    國    97    年    8     月    29    日
                刑事第七庭  審判長法  官  陳振謙
                                  法  官  卓穎毓
                                  法  官  高如宜
以上正本證明與原本無異。
如不服本判決應於收受本判決後10日內向本院提出上訴書狀，並
應敘述具體理由。如未敘述上訴理由者，應於上訴期間屆滿後20
日內向本院補提理由書狀（均須按他造當事人之人數附繕本）「
切勿逕送上級法院」。
                                  書記官  陳姿利
中    華    民    國    97    年    9     月    9     日


司法院資訊處製作；財團法人民間司法改革基金會備份。
